# 请教陈版，购多名共同实际控制人分别控制的资产，是否构成业务

提问人：Willam_Han 时间：2021-07-21 00:06:32
A、B、C为甲公司的共同实际控制人，其中B拥有乙公司100%股权，C拥有丁公司100%股权，乙公司拥有设备和人员用于生产产品，土地厂房向丁租赁。
甲公司与乙公司存在同业竞争。为解决同业竞争的问题，甲公司决定收购乙公司的设备并接纳相关员工，同时收购丁公司的土地。收购乙公司设备我认为符合业务的定义，这一点不存在争议；如果单独收购丁公司土地，我理解是不构成业务，这一点应该也不存在争议；但同时收购设备与土地的情况下，收购丁公司土地是否应该与设备构成一个完整的资产组，构成业务？

回答人：chenyiwei
这里首先要判断：“甲公司决定收购乙公司的设备并接纳相关员工，同时收购丁公司的土地”这两项交易是否属于一揽子交易，即这两个交易互为前提和条件，一并谈判筹划，旨在实现同一项商业目的？个人理解这两个交易仍有一定独立性。同时收购乙的设备和员工以及丁的土地，更多地是基于证券监管的要求，单纯从该交易本身而言，完全可以继续沿用仅收购机器设备而土地厂房继续租用的做法，因此不属于一揽子交易，相应地，对丁的土地和房屋的收购单独作为一项资产收购交易。但在对乙的业务收购中，应将相关的租约一并纳入考虑，作为业务的组成部分。
但是，本案例中“A、B、C为甲公司的共同实际控制人”，但乙公司是B单独控制，两者的控制权结构不同，因此甲收购乙的设备和丁的土地均属于非同一控制下交易，不能按同一控制下合并处理。
另外。